【裁判字號】    98,訴,3456
【裁判日期】    981231
【裁判案由】    強盜等
【裁判全文】
臺灣臺中地方法院刑事判決              98年度訴字第3456號
公  訴  人  臺灣臺中地方法院檢察署檢察官
被      告  甲○○
指定辯護人  本院公設辯護人  丁○○
上列被告因強盜等案件，經檢察官提起公訴（98年度偵字第2043
4 號），本院判決如下：
    主    文
甲○○所犯如附表一所示三次竊盜罪，各處如附表一「宣告刑」
欄所示之主刑及從刑。又所犯二次搶奪罪，各處有期徒刑柒月。
又意圖為自己不法之所有，而搶奪他人之動產，為防護贓物，當
場施以強暴，處有期徒刑貳年捌月。應執行有期徒刑肆年，扣案
鑰匙壹支沒收。
    犯 罪 事 實
一、甲○○基於意圖為自己不法所有故意，先後於附表一所示時
    間、地點，持其所有之自備鑰匙1 支，插入同表所示辛○○
    、己○○、庚○○所使用之各該機車之電門內，發動該車並
    竊取該車得逞後，將該車留供己用。
二、甲○○基於意圖為自己不法所有故意，於民國98年7 月25日
    晚上8 時55分許，騎乘其所竊得之車號HQF-551 號普通重型
    機車，行經臺中市○○區○○路2 段30號與松竹路2 段160
    巷口前，見丙○○（起訴書誤為「倪慧君」）獨自一人行走
    ，認有機可乘，遂將車停放路旁，下車尾隨在丙○○身後，
    趁丙○○猝不及防之際，自後搶奪丙○○右肩所背之白色皮
    包1 只，丙○○雖出手拉住皮包，惟該皮包仍遭甲○○搶走
    得逞（上開拉扯行為未使丙○○達於難以抗拒之程度）。甲○○隨即返回停車處騎車逃逸，並將所搶得之該皮包內之現
    金新臺幣（下同）約4 千元取出供己花用，皮包內其餘丙○○所有之身分證、健保卡、汽機車駕照及行照、金融機構提
    款卡、鑰匙、禮券、手機等物則丟棄在同市北屯區碧柳一巷
    4 弄對面之水溝內。
三、甲○○復基於意圖為自己不法所有之故意及傷害之未必故意
    ，於98年8 月10日晚上8 時35分許，騎乘其所竊得之車號HQ
    F-551 號普通重型機車，行至臺中市○○區○○路2 段160
    巷3 弄20號附近，見乙○○獨自一人行走，認有機可乘，遂
    將車停放路旁，下車尾隨在乙○○身後，而乘乙○○猝不及
    防之際，自後搶奪乙○○斜揹在身上之黑色帆布包1 只，乙○○雖出手拉扯皮包，惟因該帆布包之背帶遭甲○○強拉扯
    斷，乙○○因此摔倒，並因而受有頸部及肩部挫傷，該帆布
    包則遭甲○○搶走得逞（上開拉扯行為未使乙○○達於難以
    抗拒之程度）。甲○○隨即返回停車處騎車逃逸，並將上開
    搶得之帆布包內之現金約9 百元取出供己花用，帆布包內其
    餘乙○○所有之身份證、汽機車駕照及行照、禮券、行動電
    話手機等丟棄在同市北屯區碧柳一巷4 弄對面之水溝內，及
    將所竊得之車號HQF-551 號機車棄置在上開碧柳一巷附近。
四、甲○○另基於意圖為自己不法所有之犯意，於97年8 月20日
    晚上11時10分許，騎乘其竊得之車號HF9-177 號普通重型機
    車，行至臺中市○○區○○路1 段109 號前「一點利黃昏市
    場附近」時，見戊○○獨自騎乘機車行經該處，認為有機可
    乘，遂騎車尾隨在戊○○後方，並於其所騎機車靠近戊○○
    之機車左側時，趁戊○○猝不及防之際，下手搶奪戊○○放
    置在機車腳踏板上之藍色皮包1 只得手後，隨即騎車欲逃離
    ，惟戊○○遭搶後立即騎車在甲○○後方追趕，並在同市○○區○○路1 段43巷6 號前追及適將車暫停在巷弄內之甲○○，戊○○之機車直接追撞到甲○○所騎機車後方，戊○○
    復出手抓取甲○○握在手中之上開藍色皮包，意欲取回自己
    遭搶之物。詎甲○○為防護贓物之故，竟使勁抓住上開皮包
    不讓戊○○取回，自己先跨下機車，再以該拉扯皮包之強制
    力量將戊○○整個人拉下機車，致戊○○被拖倒在地，而被
    迫放開皮包，甲○○復於戊○○站起之際，持上開皮包揮打
    戊○○之臉部1 次，戊○○因此受有上唇腫大之傷害，此際
    ，因戊○○已達難以抗拒甲○○所為強暴行為之程度，乃轉
    而逃往附近民宅前大聲呼救，甲○○遂趁機扶起其所騎乘之
    機車，迅即騎車逃逸，其後並將所搶得之戊○○皮包內之現
    金約6 千元取出花用，皮包內其餘戊○○所有之健保卡、汽
    車駕照、機車行照、金融機構提款卡等物則丟棄在同市北屯
    區碧柳一巷4 弄對面之水溝內，及將再所竊得之車號HF9-17
    7 號機車棄置在上開碧柳一巷附近。嗣因警方於97年8 月24
    日下午1 時50分許，在臺中市○○區○○路與文心路交岔路
    口，發現甲○○騎乘其於如附表編號3 所示時地竊得之車號
    JFL-655 號普通重型機車行經該處，懷疑甲○○涉有竊盜該
    車之嫌疑而當場將之逮捕後，經甲○○在有偵查犯罪權限之
    公務員發覺其犯罪前，主動向承辦警員謝順安自首其有犯如
    附表編號1 、2 號所示竊盜辛○○、己○○機車之犯罪，及
    有犯上揭搶奪丙○○、乙○○、戊○○財物之犯罪，並於事
    後接受裁判。
五、案經乙○○告訴及臺中縣警察局豐原分局報請臺灣臺中地方
    法院檢察署檢察官偵查起訴。
    理    由
一、按被告以外之人（包括證人、鑑定人、告訴人、被害人及共
    同被告等）於審判外之陳述雖不符刑事訴訟法第159 條之1
    至之4 等4 條之規定，而經當事人於審判程序同意作為證據
    ，法院審酌該言詞陳述或書面陳述作成時之情況，認為適當
    者，亦得為證據；當事人、代理人或辯護人於法院調查證據
    時，知有刑事訴訟法第159 條第1 項不得為證據之情形，而
    未於言詞辯論終結前聲明異議者，視為有前項之同意，同法
    第159 條之5 定有明文。立法意旨在於傳聞證據未經當事人
    之反對詰問予以核實，原則上先予排除。惟若當事人已放棄
    反對詰問權，於審判程序中表明同意該等傳聞證據可作為證
    據；或於言詞辯論終結前未聲明異議，基於尊重當事人對傳
    聞證據之處分權，及證據資料愈豐富，愈有助於真實發見之
    理念，且強化言詞辯論主義，使訴訟程序得以順暢進行，上
    開傳聞證據亦均具有證據能力。本案被告、指定辯護人及公
    訴人於本院審理程序時就本院引用之下列證據，均未加爭執
    ，且本院審酌證據作成之形式，均無瑕疵、與待證事實具有
    關聯性等情況，認為適當，且無不法取得之情形，應認得為
    證據。揆諸前開說明，就本案所引用之供述、書面證據及非
    供述證據等，均得採為本案證據，合先敘明。
二、經查：
  (一)上揭事實欄一、二、三所載犯罪事實，業據被告於警詢、偵
    查中及本院審理中坦承不諱，並經證人即被害人辛○○、丙○○、己○○、庚○○等人於警詢中指述，及證人即告訴人
    乙○○於警詢、偵查中迭為指訴明確，且有贓物認領保管單
    、車輛尋獲電腦輸入單、受理各類案件紀錄表、車輛協尋電
    腦輸入單、受理刑事案件報案三聯單、證人乙○○所提診斷
    證明書1 紙及犯罪地點指認照片、查獲現場照片等證據在卷
    可稽，復有被告用以竊盜機車之鑰匙1 支扣案可佐，互核相
    符，由是足認被告就此部分之任意性自白，核與事實相符，
    洵堪採信。
  (二)上揭事實欄四所載犯罪事實中，被告業就搶奪被害人戊○○
    之藍色皮包1 只乙節，於警詢、偵查中及本院審理中坦承不
    諱，就此部分亦核與證人即被害人戊○○於警詢及本院審理
    中所為證述相符，且有受理刑事案件報案三聯單1 份及行搶
    地點之指認照片在卷可稽，是被告涉有搶奪證人戊○○之藍
    色皮包1 只之犯行，固堪認定。惟被告矢口否認有何準強盜
    行為存在，辯稱：其搶到皮包後，就騎車離開，戊○○騎車
    追趕，戊○○的機車撞到其所騎機車後面，其所騎機車倒地
    ，但其用腳撐住地面所以未摔倒，戊○○則人車倒地，當時
    戊○○的皮包還在其手中，其便將機車牽起後，立刻騎車逃
    跑，未與戊○○拉扯皮包，也未以皮包揮打戊○○云云。經
    查：
  1.上揭事實欄四所載犯罪事實，業據證人戊○○於本院審理中
    具結證稱：伊於98年8 月20日晚上11時10分其機車行經臺中
    市○○區○○路1 段109 號前黃昏市場附近時，伊將包包放
    在機車的腳踏墊上，因為伊騎車的速度比較慢，所以伊在行
    進之中，遭1 名騎機車的歹徒從左後方快速接近過來，那名
    歹徒的機車靠近伊的車旁，稍微減速，就出手把伊放在腳踏
    板上之包包搶走，伊一時還反應不過來，等到回過神來，才
    發現自己遭搶，因為伊所有的證件資料都在包包內，所以就
    趕緊騎車去追那個歹徒，一直追到東山路聯安醫院旁邊的巷
    子裡，有追到那名歹徒，因為那名歹徒將伊的包包抓在手中
    騎車，所以伊就騎機車靠近那名歹徒的機車，伸手去拉包包
    ，那名歹徒不肯放手，仍舊拉住皮包，且繼續前進，在拉扯
    中，對方有先跨下機車，手沒有放開包包，仍舊繼續站著跟
    伊拉扯包包，並把伊整個人拉下機車，伊整個人被拖倒在地
    上，只好放手，當伊站起來的時候，歹徒就立刻拿包包揮打
    伊的臉，在這過程中，當伊被拉下機車時，伊的機車倒地，
    而歹徒在他跨下機車時，他的機車也有倒地；伊不記得那名
    歹徒有說什麼話，伊的臉很痛，就起身去敲附近住家的門求
    救，歹徒很緊張就騎車逃跑，逃跑中還跌倒一次，歹徒站起
    身又騎車逃跑；伊做完筆錄後已經是21日，當天去林新醫院
    看醫生，當時是臉部有紅腫、口腔內裂傷，因為被告將伊拉
    下機車後，有用包包揮打伊的臉，被告很用力，造成伊的臉
    都紅腫瘀青，另外伊在跌倒時膝蓋有擦傷，因為沒有時間去
    看醫生，所以沒有就診資料等語綦詳，並經本院向林新醫院
    調取證人戊○○就診之病歷資料核閱查知，證人戊○○確有
    於97年8 月21日前往林新醫院就診主訴其遭搶，而經醫生診
    斷其唇部受傷無誤，此有林新醫療社團法人林新醫院98年12
    月22日林新法人醫字第0980000322號函病歷1 份在卷可稽。
    本院審酌證人戊○○於警詢中之指述僅簡單敘及雙方有拉扯
    之事實存在，然其於本院審理中業就被告搶得其皮包後，其
    緊接追趕在被告所騎機車後方，在追得被告後，以其機車碰
    撞到被告所騎機車，證人戊○○出手拉扯皮包，因被告不肯
    放手而與之相互拉扯皮包，其後，被告又有將證人戊○○拉
    下機車，致證人戊○○被拖倒在地，因而放手之後，被告復
    持搶得之皮包揮打證人戊○○臉部等情節綦詳，倘非其確有
    經歷此一過程，否則何以能就案發過程為如此翔實之陳述。
    況證人戊○○與被告素不相識，又無任何恩怨糾葛存在，衡
    情並無甘冒誣告、偽證等罪責，刻意設詞陷害被告之理。此
    外，觀之上揭林新醫院病歷所載證人戊○○之傷勢，僅有唇
    部受傷，其傷勢為表淺、上唇腫大，然因以一傷勢面積非大
    ，顯無可能係在其遭被告拖倒在地時所造成，反應以證人戊○○所言上開傷勢係因其遭被告持皮包揮打臉部時所造成等
    語，較為可採。基此，本院認為證人戊○○於本院審理中所
    為證述，非屬子虛，應與事實相符，足堪採信。
  2.本院審酌被告在搶得證人戊○○之皮包後，經證人戊○○自
    後騎車追趕而追上被告，且證人戊○○業已出手拿取自己遭
    搶之皮包後，竟為防護贓物之故，非但不將所搶得之皮包放
    開，反而使勁與證人戊○○相互拉扯皮包，並以該拉扯皮包
    之強制力量將證人戊○○拉下機車，拖倒在地，且用力以皮
    包揮打證人戊○○之臉部，致使證人戊○○因無從抵抗始轉
    而逃往附近民宅前大聲呼救，被告則趁隙騎車逃逸，則自當
    時之具體事實，予以客觀之判斷，益徵被告所為上開強暴行
    為，業使證人戊○○達於難以抗拒之程度甚明。由是足認被
    告就上揭事實欄四所為，業已該當於刑法第329 條準強盜之
    構成要件無訛，自應論以強盜罪。至被告就此部分所辯，要
    屬事後卸責之詞，不足採信。
  (三)綜上所述，本案事證明確，被告所涉上揭竊盜、搶奪及準強
    盜犯行，均堪認定，均應依法論科。
三、按刑法第329 條準強盜罪之規定，將竊盜或搶奪之行為人為
    防護贓物、脫免逮捕或湮滅罪證而當場施強暴、脅迫之行為
    ，視為施強暴、脅迫使人不能抗拒而取走財物之強盜行為，
    乃因準強盜罪之取財行為與施強暴、脅迫行為之因果順序，
    雖與強盜罪相反，卻有時空之緊密連接關係，以致竊盜或搶
    奪故意與施強暴、脅迫之故意，並非截然可分，而得以視為
    一複合之單一故意，亦即可認為此等行為人之主觀不法與強
    盜行為人之主觀不法幾無差異；復因取財行為與強暴、脅迫
    行為之因果順序縱使倒置，客觀上對於被害人或第三人所造
    成財產法益與人身法益之損害卻無二致，而具有得予以相同
    評價之客觀不法。故擬制為強盜行為之準強盜罪構成要件行
    為，雖未如刑法第328 條強盜罪之規定，將實施強暴、脅迫
    所導致被害人或第三人不能抗拒之要件予以明文規定，惟必
    於竊盜或搶奪之際，當場實施之強暴、脅迫行為，已達使人
    難以抗拒之程度，其行為之客觀不法，方與強盜行為之客觀
    不法相當，而得與強盜罪同其法定刑（司法院大法官會議釋
    字第630 號解釋意旨參照）。次按刑法第329 條所謂當場，
    固不以實施竊盜或搶奪者尚未離去現場為限，即已離盜所而
    尚在他人跟蹤追躡中者，仍不失為當場（最高法院28年上字
    第1984號判例意旨參照）。查本案被告搶奪被害人戊○○之
    財物，將該財物移歸自己實力支配之下後，為保護該贓物不
    被奪回，對前來追奪之被害人戊○○施以強暴之行為，且自
    當時之具體事實，予以客觀之判斷，足認被告之強暴行為業
    使被害人戊○○達於難以抗拒之程度，業經本院認定如前，
    是依上開大法官會議解釋之意旨，被告就此一行為即應依刑
    法第329 條規定論以強盜罪。故核被告所為，係犯刑法第27
    7 條第1 項之傷害罪、第320 條第1 項之竊盜罪、第325 條
    第1 項之搶奪罪及第329 條準強盜罪。被告搶奪被害人乙○○時，係因其搶奪之力量致被害人乙○○身上斜揹之帆布包
    背帶遭強拉扯斷，被告因此得以搶走該帆布包，被害人乙○○則因此受有頸部及肩部挫傷，顯然係以一行為同時觸犯2
    罪名，應依刑法第55條規定，從一重論以刑法第325 條第1
    項之搶奪罪。另被告在有偵查權限之人知悉犯罪人之前，主
    動向承辦員警陳明自己犯有如附表一編號1 、2 號所示之竊
    盜罪及犯有上揭搶奪被害人丙○○、乙○○及戊○○財物之
    犯行，自首接受裁判，業據證人謝順安到庭具結證稱：警方
    先發現路旁有停放1 輛贓車JFL- 655號，便在旁埋伏，之後
    發現被告前來騎乘這輛贓車，渠等等被告騎該輛贓車前進一
    段路之後，才在臺中市○○區○○路與文心路口趁被告等紅
    綠燈時，將他攔下，並問他該贓車何來，被告當場承認那輛
    贓車是他偷的，之後警方就將被告帶回頭家派出所訊問，問
    被告為何要騎贓車，被告便自白說他還有另外涉犯搶奪皮包
    犯罪、竊取2 輛摩托車犯罪，並帶警方前去他行竊、行搶的
    地點、棄置所偷來的摩托車地點，及他丟棄被害人其他財物
    的地點，伊便根據被告供述行竊、行搶的內容製作出犯罪事
    實一覽表，並寫成職務報告；犯罪事實一覽表中編號01到05
    號（被害人辛○○、己○○、丙○○、乙○○、戊○○之部
    分）是被告自己供出來的犯罪事實，在被告供述之前警方不
    知道有這些犯罪案件，因為那5 件案件犯罪地點是在臺中市
    ，渠等並沒有接獲通報，所以伊在詢問被告當時不知道有發
    生那5 件案件，至於編號06的犯罪事實（即被害人庚○○之
    部分）則是渠等發現該贓車，且看到被告騎乘該贓車後才去
    查獲的；渠等有去臺中市警察局調該編號01至05號這5 件案
    子的被害人筆錄及相關卷證，當時臺中市警局員警也沒有向
    渠等反應早已鎖定被告犯案，他們也沒有說有懷疑被告犯案
    等語綦詳，核與被告就此部分之陳述相符，是以，被告就如
    附表一編號一、二號所示之竊盜罪及犯有上揭搶奪被害人丙○○、乙○○及戊○○財物之犯行，各係對於未發覺之罪自
    首而接受裁判，本院認各應依刑法第62條前段之規定，減輕
    其刑。至被告雖就其搶得被害人戊○○之皮包後有無為防護
    贓物、脫免逮捕而對證人戊○○施以強暴乙節有所爭執。惟
    按刑法第62條所規定之自首，以對於未發覺之罪，向有偵查
    權之機關或公務員自承犯罪，進而接受裁判為要件；而具有
    裁判上一罪關係之犯罪，苟全部犯罪未被發覺前，行為人僅
    就其中一部分犯罪自首，固仍生全部自首之效力，反之，倘
    其中一部分犯罪已先被有偵查權之機關或公務員發覺，行為
    人方就其餘未被發覺之部分，自動供認其犯行時，因與上開
    自首之要件不符，自不得適用自首之規定減輕其刑（最高法
    院90年度台上字第5435號判決意旨參照）。是依上開法律規
    定及說明可知，行為人若係犯裁判上一罪，實際上所為犯罪
    非只一個行為，僅係法律上將該數個行為評價為一罪之關係
    而予論罪，倘行為人在全部行為未被發覺前，僅就其中一部
    分犯罪自首，即可認為已生全部自首之效力。舉重以明輕，
    若行為人係犯實質上一罪，實際上所為犯罪僅有一個行為，
    則其在該罪之全部行為未被發覺前，業就行為之一部分自首
    犯行，俾使有犯罪偵查權限之人因此查獲犯罪，該行為人並
    於事後接受裁判，核其所為實非不得認為已生全部自首之效
    力，而予行為人減輕其刑之優惠，而獲取鼓勵行為人供出犯
    行俾利自新之成效，其理至明。查被告所犯準強盜罪雖係單
    獨規定為一罪，考其基本行為仍為搶奪，其後所為之另一強
    制行為，本應成立刑法第304 條之強制罪，不過因其目的在
    護贓，與原之搶奪行為，二者間有原因與結果之不可分，因
    將搶奪行為與其所施之強暴行為，合併為一，論以準強盜罪
    ，以加重其處罰，此種立法方式與結合犯應有類同之處，在
    法概念上恆屬行為單數，屬實質上一罪之範疇，揆諸上開說
    明，被告於有偵查犯罪權限之人知悉其犯該罪前，主動供出
    其所犯搶奪被害人戊○○財物之基本行為，使警方進而找出
    被害人戊○○及調得相關報案資料後，進一步查悉被告所為
    犯罪全貌，倘認被告在全部行為未被發覺之前，就上揭供出
    搶奪行為之舉，非屬自首，實屬過苛，較之上開最高法院判
    決揭櫫之意旨，亦不免有輕重失衡之慮，由是之故，本院認
    為被告在如上揭事實欄四所示全部犯罪未被發覺前，業就搶
    奪之該部分行為自首，已生全部自首之效力無疑。是就被告
    所犯如附表編號1 至2 號所示2 次竊盜罪、上揭事實欄二、
    三所示2 次搶奪罪及上揭事實欄四所示準強盜罪，均各應適
    用刑法第62條前段規定減輕其刑。至被告所犯上開3 次竊盜
    罪、2 次搶奪罪及1 次準強盜罪間，犯罪各別，行為互殊，
    顯係基於個別犯意為之，應予分論併罰。爰審酌被告犯罪之
    動機、目的係為竊盜機車供己代步使用及其搶奪他人金錢係
    為供己花用，而其對被害人戊○○實施準強盜行為之動機及
    目的係為防護贓物、其犯罪手段係攜帶自備鑰匙竊盜機車及
    徒手搶奪財物，而其對被害人戊○○所施加之強暴行為，業
    使被害人戊○○達於難以抗拒之程度，其行為嚴重敗壞社會
    治安，顯見被告嚴重缺乏對他人財產權須予以尊重之觀念，
    殊不可取，並斟酌被告之犯罪對各該被害人造成之損害程度
    、被告之品行、素行及其犯罪後坦承涉有竊盜及搶奪犯行，
    犯後態度尚佳等一切情狀，分別量處如主文所示之刑，並定
    其應執行之刑，以資懲儆。至扣案鑰匙1 支，為被告所有供
    其犯如附表一所示竊盜罪使用之物，業經被告自承在卷，故
    為被告所有供犯罪使用之物，爰依刑法第38條第1 項第2 款
    規定，於被告所犯竊盜罪之各該主文項下併予宣告沒收之。
據上論斷，應依刑事訴訟法第299 條第1 項前段，刑法第277 條
第1 項、第320 條第1 項、第325 條第1 項、第329 條、第55條
、第62條前段、第51條第5 款、第38條第1 項第2 款，刑法施行
法第1 條之1 第1 項、第2 項前段，判決如主文。
本案經檢察官黃元亨到庭執行職務
中    華    民    國    98    年    12    月    31    日
                  刑事第十八庭  審判長法  官   高文崇
                                      法  官   張清洲
                                      法  官   胡芷瑜
以上正本證明與原本無異。
如不服本判決，應於收受送達後10日內向本院提出上訴書狀，並
應敘述具體理由；其未敘述上訴理由者，應於上訴期間屆滿後20
日內向本院補提理由書（均須按他造當事人之人數附繕本）「切
勿逕送上級法院」。
                                      書記官  沈慧玲
中    華    民    國    98    年    12    月    31    日
附錄論罪科刑法條
中華民國刑法第277條（普通傷害罪）
傷害人之身體或健康者，處3 年以下有期徒刑、拘役或1 千元以
下罰金。
犯前項之罪因而致人於死者，處無期徒刑或 7 年以上有期徒刑
；致重傷者，處 3 年以上 10 年以下有期徒刑。
中華民國刑法第320條（普通竊盜罪、竊佔罪）
意圖為自己或第三人不法之所有，而竊取他人之動產者，為竊盜
罪，處5 年以下有期徒刑、拘役或5 百元以下罰金。
意圖為自己或第三人不法之利益，而竊佔他人之不動產者，依前
項之規定處斷。
前二項之未遂犯罰之。
中華民國刑法第325條（普通搶奪罪）
意圖為自己或第三人不法之所有，而搶奪他人之動產者，處6 月
以上5 年以下有期徒刑。
因而致人於死者，處無期徒刑或 7 年以上有期徒刑，致重傷者
，處 3 年以上 10 年以下有期徒刑。
第 1 項之未遂犯罰之。
中華民國刑法第329條（準強盜罪）
竊盜或搶奪，因防護贓物、脫免逮捕或湮滅罪證，而當場施以強
暴脅迫者，以強盜論。
附表一（甲○○所犯竊盜罪明細）
┌─┬────────┬──────┬─────┬─────┐
│編│犯罪時間、地點  │竊得物品名稱│被害人    │宣告刑    │
│號│                │及數量      │          │          │
├─┼────────┼──────┼─────┼─────┤
│1 │98年7月22日晚上9│車號HQF-551 │辛○○    │有期徒刑2 │
│  │時許，在臺中市北│號普通重型機│          │月，扣案鑰│
│  │屯區○○路4339之│車1輛       │          │匙1支沒收 │
│  │17巷2弄1號前之紅│            │          │（本件經被│
│  │磚道上（北新國中│            │          │告自首）  │
│  │附近）          │            │          │          │
├─┼────────┼──────┼─────┼─────┤
│2 │98年8 月20日晚上│車號HF9-177 │己○○    │有期徒刑2 │
│  │10時20分至11時10│號普通重型機│          │月，扣案鑰│
│  │分止之期間內某刻│車1輛       │          │匙1支沒收 │
│  │，在臺中市北屯區│            │          │（本件經被│
│  │松竹路2 段86巷62│            │          │告自首）  │
│  │號前            │            │          │          │
├─┼────────┼──────┼─────┼─────┤
│3 │98年8 月23日晚上│車號JFL-655 │庚○○使用│有期徒刑3 │
│  │9 時許，在臺中縣│號普通重型機│（車主黃秋│月，扣案鑰│
│  │潭子鄉○○路○ 段│車1輛       │鑾）      │匙1支沒收 │
│  │76巷15號前      │            │          │          │
└─┴────────┴──────┴─────┴─────┘

司法院資訊處製作；財團法人民間司法改革基金會備份。
